臺灣士林地方法院交通事件裁定　　　　　　　　　九十三年度交聲字第一六九七號
　　原處分機關　交通部公路總局臺北區監理所
　　異　議　人
　　即受處分人　甲○○
右列異議人即受處分人因違反道路交通管理處罰條例事件，對於臺北市交通事件裁決
所中華民國九十二年一月三日所為之處分（原處分案號：北市裁三字第駕裁二二－Ｚ
00000000號），聲明異議，本院裁定如左：
    主      文
異議駁回。
    理      由
一、按汽車行駛高速公路，於駛進收費站前，應依標誌指示預為減速慢行，並依標誌
    、號誌指示或公路警察指揮順序駛入收費車道，停車繳費，高速公路交通管制規
    則第九條已有明定。又汽車行駛於高速公路，而不遵管制之規定者，處汽車駕駛
    人新臺幣（下同）三千元以上六千元以下罰鍰；而汽車駕駛人，違反道路交通管
    理處罰條例第三十三條之規定，除依原條款處罰鍰外，並記違規點數一點，道路
    交通管理處罰條例第三十三條第一項、第六十三條第一項第一款定有明文。
二、本件異議人即受處分人甲○○於民國九十三年八月十一日下午二時許，駕駛車牌
    號碼ＢＶ─六一六一號自用小客車，途經國道三號公路樹林收費站時，因持現金
    行駛回數票車道而未依規定車道行駛，為內政部警政署國道公路警察局第六警察
    隊員警當場盤檢，以受處分人有違反道路交通管理處罰條例第三十三條第一項規
    定之行為，當場掣單舉發，並交予受處分人簽收。受處分人於舉發通知單上所載
    應到案日期前向原處分機關提出申訴，原處分機關函請舉發單位調查結果，仍認
    受處分人駕駛汽車有前開違規行為，原處分機關乃於九十三年十一月三十日依道
    路交通管理處罰條例第三十三條第一項、違反道路交通管理事件統一裁罰基準表
    之規定，裁處受處分人罰鍰三千元，且依同條例第六十三條第一項第一款之規定
    ，併記違規點數一點之處分。
三、受處分人聲明異議意旨固坦承於右揭時地未依規定車道行駛當場為警攔停掣單舉
    發之事實，惟辯稱：當日因颱風來襲，天色灰暗，伊本來行駛找零第一車道，因
    為找零第一、二車道停止收費，但是標示不清，發現時已來不及向右變換至找零
    第三車道，只能向左插入最後一個回數票車道云云。經查：依受處分人上開所述
    其確有無回數票行駛回數票專用車道之違規情事，核與內政部警政署國道公路警
    察局第六警察隊查覆所稱之情節相符，此有該隊九十三年十月一日公警六交訴字
    第０九三０００二四二一號函附卷可稽，已可認定。而由前開國道公路警察局回
    函所載：當日員警欄檢之際並未下雨等語及卷附受處分人所書立之申訴書二所載
    ：當時伊係因天色變暗，才走錯車道，而當時未下雨等語，可知，受處分人進入
    收費站之前，天候狀況只不過是灰暗而已（甚至因係下午二時左右還沒有完全天
    黑）。而受處分人異議意旨亦自承：當時收費站上方燈號運作均正常，且由其卷
    附申訴書一更可看出當時找零第三、四車道上方均有顯示綠燈，關閉車道上方均
    有顯示紅色叉型燈號，而一般物理作用，天色越是昏暗，燈號作用越強，衡情受
    處分人於當時若有注意收費站所顯示之燈號，斷不致誤駛入關閉之找零車道甚明
    。然由受處分人卷附申訴書一所自承：依平常駕駛習慣均係看車道顏色來選車道
    行駛等語可知，本件顯然係受處分人於本件天色灰暗之狀況下駕駛時並未特別注
    意燈號指示，而僅僅用車道顏色判斷車道之疏失所導致之錯誤所致，顯與當日天
    候狀況不佳無關。況且，即便如受處分人所辯燈號不清致其行駛於關閉之找零第
    一車道，則其發現後，當係想辦法向右靠返回至開放之找零車道或暫停駛於關閉
    找零車道伺機返回開放找零車道上，亦不應該（於無回數票之情況下）逕行駛入
    回數票車道，然受處分人竟不此之圖，逕行插入回數票車道，亦究屬自身之疏失
    ，甚為明確。受處分人執前開情詞置辯，並不足採。本件事證明確，受處分人確
    有駕駛汽車在前述時地不依指定車道行駛之違規事實，洵堪認定。
四、從而原處分機關依違反道路交通管理處罰條例第三十三條第一項、違反道路交通
    管理事件統一裁罰基準表之規定，從輕裁處受處分人罰鍰三千元，且依同條例第
    六十三條第一項第一款之規定，併記違規點數一點，核無不當。本件聲明異議為
    無理由，應予駁回。
據上論斷，應依道路交通案件處理辦法第十九條，裁定如主文。
中　　　華　　　民　　　國　　九十三　　年　　 十二 　　月　　二十三　　日
                                    臺灣士林地方法院交通法庭
                                        法　官 王  沛  雷
右正本證明與原本無異。
如不服本裁定應於送達後五日內向本院提出抗告狀。
                                        書記官 詹  志  鵬
中　　　華　　　民　　　國　　九十三　　年　 　十二 　　月　　二十七　　日
